【裁判字號】    95,聲,1488
【裁判日期】    950714
【裁判案由】    發還擔保金
【裁判全文】
臺灣板橋地方法院民事裁定              95年度聲字第1488號
聲  請  人
即  債權人  忠義企業有限公司
法定代理人  丁○○
相  對  人
即  債務人  金龍保全股份有限公司
法定代理人  丙○○
            乙○○○
            甲○○
上列聲請人聲請發還擔保金事件，本院裁定如下：
    主  文
聲請人於本院九十三年度存字第三八五一號擔保提存事件一案所
提存之擔保金新臺幣壹萬捌仟元准予發還。
聲請程序費用由相對人負擔。
    理  由
一、按訴訟終結後，供擔保人證明已定20日以上之期間，催告受
    擔保利益人行使權利而未行使者，或法院依供擔保利益人之
    聲請，通知受擔保利益人於一定期間內行使權利並向法院為
    行使權利之證明而未證明者，法院應依供擔保人之聲請，以
    裁定命返還其提存物或保證書，民事訴訟法第104條第1項第
    3款定有明文，依同法第106條之規定，於其他依法令供訴訟
    上之擔保者，亦準用之。其中所謂訴訟終結，在因假扣押或
    假處分所供擔保之場合，因該擔保係為保障受擔保利益人因
    該假扣押或假處分所受損害而設，倘執行法院已依假扣押或
    假處分裁定為假扣押或假處分之執行，則在供擔保人撤回假
    扣押或假處分之執行前，受擔保利益人所受損害仍可能繼續
    發生，損害額既尚未確定，自難強令其行使權利，必待供擔
    保人已撤回假扣押或假處分之執行，始得謂為訴訟終結，最
    高法院87年台抗字第234號裁定意旨可資參照。
二、本件聲請意旨略以：聲請人與相對人間交還支票事件，聲請
    人前依本院93年度裁全字第6687號民事裁定，為擔保假處分
    ，曾提供如主文第1 項所示之新台幣18,000元為擔保金，並
    以本院93年度存字第3851號提存事件提存後，聲請禁止相對
    人就假處分裁定附表所列支票於本案判決確定前不得向付款
    人請求付款及轉讓與第三人，並應將支票交由執行人員記載
    此項事由在案。茲因聲請人已撤銷假處分並撤回其執行程序
    ，並聲請本院發函通知相對人於一定期間內行使權利而未行
    使，為此提出本院94年度全聲字第452 號民事裁定、板院輔
    93年度執全宿字第3408號民事執行處通知書、板院輔民勇95
    年度聲字第475號函等影本各1件，聲請發還擔保金等語。
三、經查聲請人前開主張，業據其提出上開證據為證，並經本院
    依職權調閱本院93年度裁全字第6687號假處分卷、93年度存
    字第3851號擔保提存卷、94年度執全字第3408號假處分執行
    卷及95年度聲字第475 號聲請催告行使權利卷核閱屬實，復
    有本院民事紀錄科查詢表5 紙在卷為證，聲請人之聲請意旨
    核與民事訴訟法第104條第1項第3 款規定相符，應予准許。
四、爰依民事訴訟法第95條、第78條，裁定如主文。
中    華    民    國    95    年    7     月    14    日
                  民事第三庭    法  官  邱育佩
以上正本證明與原本無異。
如對本裁定抗告，須於裁定送達後10日內向本院提出抗告狀，並
應繳納抗告裁判費新臺幣1,000元。
中    華    民    國    95    年    7     月    14    日
                                書記官  王苑琦


司法院資訊處製作；財團法人民間司法改革基金會備份。
